Minutes et répertoires du notaire Nicolas PÉRIER, 31 mai 1660 - juillet 1670 (étude II)
Archives nationales
Minutes et répertoires du notaire Nicolas PÉRIER (étude II)
31 mai 1660 - juillet 1670
MC/ET/II/216 - MC/ET/II/248
Etude II; Périer, Nicolas
Archives nationales de France
Minutes et répertoires: la loi 2008-696 du 15 juillet 2008 relative aux archives a fixé à 75 ans à compter de la date de l'acte, ou à 25 ans à compter de la date du décès de l'intéressé si ce délai est plus bref, le délai de communication des minutes et répertoires des notaires; ce délai est porté à 100 ans à compter de la date de l'acte si le document se rapporte à un mineur (code du Patrimoine, articles L213-2, 4e d et 5e).
Autres documents de l'étude (dossiers de clients, comptabilité...): s'agissant d'archives privées, ces documents sont communicables selon les modalités fixées par le déposant ou le donateur.
Certains documents ne sont pas accessibles en raison de leur mauvais état de conservation.
Versement
Attention: ce notaire n'a pas laissé de répertoire pour son activité dans l'étude II
Accès aux instruments de recherche de tous les notaires de l’étude II
Archives de l'étude II
- Minutes de Nicolas PÉRIER, 31 mai 1660 - juillet 1670; MC/ET/II/216 - MC/ET/II/248
  - Minutes. 1660, 31 mai - septembre, 31 mai - septembre 1660; MC/ET/II/216
    Informations concernant le classement:
    Le niveau inférieur de description, quand il existe, correspond aux minutes d'actes. Toutes les minutes ne sont pas forcément décrites une à une. Les descriptions de ces minutes sont plus ou moins détaillées.
    - Quittance par Etienne Enocq, facteur d'orgues, rue de la Coutellerie, à Jean Doyen, marguillier de Saint-Jacques de la Boucherie de 300 livres à lui dues pour ouvrages aux orgues de ladite église., 9 septembre 1660; MC/ET/II/216
      Origine de l'information:
      Musique XVIIe siècle [2407 actes], par Madeleine Jurgens et le personnel du Minutier, 1954-1996 ( fichier papier entièrement dématérialisé; voir contexte dans le Plan d’orientation général - Notaires de Paris, guides thématiques du Minutier).
      Date de révision: 2011
      Date de création de la notice: 2009
      quittance; Coutellerie (rue de la); Saint-Jacques-de-la-Boucherie (église); facteur d'instruments de musique
    - Quittance par Etienne Enocq, facteur d'orgues, à Jean Doyen, marguillier de Saint-Jacques de la Boucherie, de 300 livres à lui, dues pour ouvrages aux orgues de ladite église., 9 septembre 1660; MC/ET/II/216
      quittance; Saint-Jacques-de-la-Boucherie (église); Paroisse Saint-Jacques-de-la-Boucherie (Paris). Fabrique; facteur d'instruments de musique
    - LE GAY (Jean) maître Peintre § Quittance par. .., 16 septembre 1660; MC/ET/II/216
      Artisans XVIIe, par M. Jurgens, M.A. Fleury, R. Gourmelon et le personnel du Minutier central, 1954-1996 (fichier papier entièrement dématérialisé; voir contexte dans le Plan d’orientation général - Notaires de Paris, guides thématiques du Minutier).
      Date de révision: 2011-2012
      Date de création de la notice: 2010
      quittance; Le Gay, Jean
    - M/e/ PEINTRE LEGAY (Jean) § Quittance, 16 septembre 1660; MC/ET/II/216
      quittance; Legay, Jean
  - Minutes. 1660, octobre - 1660, décembre, octobre 1660 - décembre 1660; MC/ET/II/217
  - Minutes. 1661, janvier - 1661, mars, janvier 1661 - mars 1661; MC/ET/II/218; Document détérioré.
  - Minutes. 1661, avril - 1661, juin, avril 1661 - juin 1661; MC/ET/II/219; Document détérioré.
  - Minutes. 1661, juillet - 1661, septembre, juillet 1661 - septembre 1661; MC/ET/II/220
  - Minutes. 1661, octobre - 1661, décembre, octobre 1661 - décembre 1661; MC/ET/II/221
    - Mariage entre Elisabeth JAQUESSON, fille de Guillaume JACQUESSON, facteurs d'instruments de musique, rue des Arcis, et de Catherine LEDREULX, et Antoine de LAFORGE, maître à danser, fils de Charles, laboureur à Malpart. Parmi les témoins, Henri BOILLEAU, maître joueur d'instrument de musique, oncle paternel d'Elisabeth à cause de Jeanne JAQUESSON, sa femme. Antoine DELAFORGE, rue Saint-Martin, maître à danser., 30 octobre 1661; MC/ET/II/221
      Date de création de la notice: 2004
      contrat de mariage; Arcis (rue des); Saint-Martin (rue); Delaforge, Antoine; Jacquesson, Elisabeth; Jacquesson, Guillaume; Boilleau, Henri; Ledreulx, Catherine; Jacquesson, Jeanne; enseignant; danseur; agriculteur
    - Inventaire après décès de Thomas Leroy, relieur., 19 novembre 1661; MC/ET/II/221
      Libraires et métiers du livre, XVIIe-XVIIIe siècles (165 actes), par Claire Béchu, 1986-1996 (fichier papier entièrement dématérialisé; voir contexte dans le Plan d’orientation général - Notaires de Paris, guides thématiques du Minutier).
      Date de création de la notice: 2007
      inventaire après décès; Leroy, Thomas; imprimeur
  - Minutes. 1662, janvier - 1662, mars, janvier 1662 - mars 1662; MC/ET/II/222
    - HORLOGERIE (Marché d') § Marché pour Saint-Jacques-de-la-Boucherie, 30 mars 1662; MC/ET/II/222
      marché
    - Association de Pierre Collin, Jacques Picard dit Verdeloy, et d'Abel Duchesne, joueurs d'instruments, pendant deux ans, pour jouer aux Assemblées. Entrée de Mathieu Lancelot dans l'association (1662, 17 juillet)., 17 juillet 1662; MC/ET/II/222
      acte de société; musicien
  - Minutes. 1662, avril - 1662, juin, avril 1662 - juin 1662; MC/ET/II/223
  - Minutes. 1662, juillet - 1662, septembre, juillet 1662 - septembre 1662; MC/ET/II/224
  - Minutes. 1662, octobre - 1662, décembre, octobre 1662 - décembre 1662; MC/ET/II/225
    - Inventaire après décès de Louis Delafosse, imprimeur et libraire à Paris., 29 décembre 1662; MC/ET/II/225
      inventaire après décès; Delafosse, Louis; imprimeur; libraire
  - Minutes. 1663, janvier - 1663, mars, janvier 1663 - mars 1663; MC/ET/II/226
  - Minutes. 1663, avril - 1663, juin, avril 1663 - juin 1663; MC/ET/II/227
    - Quittance par Claude Desmattins, violon du Roi, rue Montmartre, à François Resault, bourgeois de Paris, de 600 livres dues à la succession de ses parents., 28 avril 1663; MC/ET/II/227
      quittance; Montmartre (rue); musicien
    - Consentement aux termes duquel Henri Prignot, sieur d'Arlois, organiste de Saint-Antoine-des-Champs, permet que Jacques Carouge, facteur d'orgues, demeurant rue de la Vannerie, touche les gages qui lui sont dus à Saint-Antoine et Sainte-Marguerite., 20 juin 1663; MC/ET/II/227
      accord; Saint-Antoine (hôpital); Vannerie (rue de la); facteur d'instruments de musique; musicien
  - Minutes. 1663, juillet - 1663, septembre, juillet 1663 - septembre 1663; MC/ET/II/228
  - Minutes. 1663, octobre - 1663, décembre, octobre 1663 - décembre 1663; MC/ET/II/229
  - Minutes. 1664, janvier - 1664, mars, janvier 1664 - mars 1664; MC/ET/II/230
  - Minutes. 1664, avril - 1664, juillet, avril 1664 - juillet 1664; MC/ET/II/231
  - Minutes. 1664, août - 1664, décembre, août 1664 - décembre 1664; MC/ET/II/232
    - Obligation par Mario Plati, milanais, envers un barbier pour nourriture. 2 Actes., 14 décembre 1664; MC/ET/II/232
      Étrangers en France, Français à l'étranger et aux colonies, XVIe-XIXe siècle (env. 1.000 actes), par le personnel du Minutier,1950-2000 (fichier papier entièrement dématérialisé; voir contexte dans le Plan d’orientation général - Notaires de Paris, guides thématiques du Minutier).
      Date de création de la notice: 2002
      obligation; Milan (Italie); Plati, Mario; coiffeur
  - Minutes. 1665, janvier - 1665, mai, janvier 1665 - mai 1665; MC/ET/II/233
  - Minutes. 1665, juin - 1665, septembre, juin 1665 - septembre 1665; MC/ET/II/234
    - Renouvellement d'association de Charles Bouquet et de Jean Coutelet, maître joueur d'instruments et de danse, avec Louis Leroux, maître joueur d'instruments et de danse., 19 septembre 1665; MC/ET/II/234
      Informations complémentaires:
      Entrée dans l'association de Guillaume Melquay (1668, 23 mars), maître joueur d'instruments, demeurant rue de la Mortellerie, et de Claude Coutelet (1667, 21 juin).
      acte de société; Mortellerie (rue de la); musicien; danseur
  - Minutes. 1665, octobre - 1665, décembre, octobre 1665 - décembre 1665; MC/ET/II/235
  - Minutes. 1666, janvier - 1666, avril, janvier 1666 - avril 1666; MC/ET/II/236
  - Minutes. 1666, mai - 1666, août, mai 1666 - août 1666; MC/ET/II/237
  - Minutes. 1666, septembre - 1666, décembre, septembre 1666 - décembre 1666; MC/ET/II/238
  - Minutes. 1667, janvier - 1667, juin, janvier 1667 - juin 1667; MC/ET/II/239
  - Minutes. 1667, juillet - 1667, décembre, juillet 1667 - décembre 1667; MC/ET/II/240
  - Minutes. 1668, janvier - 1668, avril, janvier 1668 - avril 1668; MC/ET/II/241; Document détérioré.
  - Minutes. 1668, mai - 1668, août, mai 1668 - août 1668; MC/ET/II/242; Document détérioré.
  - Minutes. 1668, septembre - 1668, décembre, septembre 1668 - décembre 1668; MC/ET/II/243
  - Minutes. 1669, janvier - 1669, avril, janvier 1669 - avril 1669; MC/ET/II/244
  - Minutes. 1669, mai - 1669, août, mai 1669 - août 1669; MC/ET/II/245
    - Engagement par les marguilliers de Saint-Jacques-de-la-Boucherie, de Jacques Thomelin, moyennant 400 livres par an., 22 juin 1669; MC/ET/II/245
      contrat de travail; Saint-Jacques-de-la-Boucherie (église); Paroisse Saint-Jacques-de-la-Boucherie (Paris). Fabrique; musicien
  - Minutes. 1669, septembre - 1669, décembre, septembre 1669 - décembre 1669; MC/ET/II/246
  - Minutes. 1670, janvier - 1670, avril, janvier 1670 - avril 1670; MC/ET/II/247
  - Minutes. 1670, mai - 1670, juillet, mai 1670 - juillet 1670; MC/ET/II/248